zh-CN: 毛巾架设计: 杆式; 夹式; 钩式; 梯式; 磁吸式; 门背式; 横杆式; 环式; 搁板式; 落地式; 吸盘式; 旋转臂; 其他
el: Σχεδιασμός βάσης/θήκης πετσέτας: Ράγα; Κλιπ; Άγκιστρο; Σκάλα; Μαγνητικό; Πόρτας; Κιγκλίδωμα; Κρίκος; Ράφι; Βάση; Βεντούζα; Περιστρεφόμενος βραχίονας; Άλλο
nl: Ontwerp handdoekhouder: Bar; Clip; Haak; Ladder; Magnetisch; Over de deur; Rail; Ring; Plank; Standaard; Zuignap; Zwenkarm; Overig
ru: Конструкция держателя для полотенец: Штанга; Зажим; Крючок; Лестница; Магнитный; Надверный; Рейлинг; Кольцо; Полка; Стойка; На присоске; Поворотный рычаг; Другое
lt-LT: Rankšluosčių laikiklio tipas: Skersinis; Segamas; Su kabliuku; Kopėčios; Magnetinis; Pakabinamas ant durų; Bėgelis; Žiedas; Lentyna; Stovas; Su siurbtuku; Pasukama ranka; Kita
tr: Havlu askısı tasarımı: Bar tipi; Klips; Kanca; Merdiven; Mıknatıslı; Kapı üstü; Ray; Halka; Raf; Ayaklı; Vantuzlu; Döner kol; Diğer
ro-RO: Designul suportului de prosoape: Bară; Clemă; Cârlig; Scară; Magnetic; Pe ușă; Rail; Inel; Raft; Suport; Ventuză; Braț pivotant; Altele
ko: 수건 걸이 디자인: 바; 클립; 후크; 사다리형; 자기식; 문걸이형; 레일; 반지; 선반; 스탠드; 석션 컵; 회전형 암; 기타
fi: Pyyhetelineen muotoilu: Tanko; Klipsi; Koukku; Tikkaat; Magneettinen; Oveen asennettava; Kisko; Rengas; Hylly; Jalusta; Imukuppi; Kääntyvä varsi; Muu
sl-SI: Zasnova držala za brisače: Ročaj palica; S sponko; Kavelj; Lestev; Magnetno; Nad vrati; Klančina; Obroč; Regal; Stojalo; Prisesek; Vrtljiva roka; Druga
th: การออกแบบที่แขวนผ้าเช็ดตัว: บาร์; คลิป; ตะขอ; บันได; แม่เหล็ก; แบบแขวนกับประตู; ราง; ทรงวงแหวน; ชั้นวาง; แท่นวาง; ยางดูด; แขนหมุน; อื่นๆ
pl: Konstrukcja uchwytu na ręczniki: Drążek; Klips; Haczyk; Drabinkowe; Magnetyczne; Na drzwi; Reling; Kółko; Z półką; Stojak; Na przyssawkę; Ramię obrotowe; Inne
cs: Typ držáku na ručníky: Tyč; Klip; Háček; Žebřík; Magnet; Na dveře; Lišty; Kroužek; Police; Stojan; Přísavka; Otočné rameno; Jiné
zh-TW: 毛巾架設計: 條狀; 夾子; 鉤子; 梯型; 磁性; 門後式; 欄杆; 環形; 層架; 立架; 吸盤; 萬向臂; 其他
nb: Håndkleholderdesign: Bar; Klipp; Krok; Stige; Magnetisk; Over døren; Rail; Ring; Hylle; Stativ; Sugekopp; Svingarm; Annet
de: Design des Handtuchhalters: Bar; Klemme; Haken; Leiter; Magnetisch; Türhängend; Rail; Ring; Regal; Ständer; Saugnapf; Schwenkarm; Sonstiges
sk-SK: Dizajn držiaka na uteráky: Tyč; Spona; Háčik; Rebrík; Magnetický; Nad dverami; Koľajnica; Krúžok; Polica; Stojan; Prísavka; Otočné rameno; Iné
bg-BG: Дизайн на държач за кърпи: Лост; Щипка; Кука; Стълба; Магнитно; За окачване над врата; Релса; Халка; Шкаф; Стойка; Смукателна чаша; Въртящо се рамо; Друго
vi: Thiết kế giá treo khăn: Khối chữ nhật; Kẹp; Móc; Thang; Từ tính; Treo qua cửa; Chấn song; Nhẫn; Kệ; Giá đỡ; Giác hút; Tay xoay; Khác
ja: タオルホルダーのデザイン: バー; クリップ; フック; ラダー; マグネット式; ドア掛け式; レール; リング; 棚; スタンド; 吸盤; 回転アーム; その他
pt-BR: Design do suporte para toalhas: Barra; Encaixar; Gancho; Escada; Magnética; Para porta; Trilho; Anel; Prateleira; Suporte; Copo de sucção; Braço giratório; Outro
it: Design del portasciugamani: Barra; A clip; Gancio; A scala; Magnetico; Da porta; Rail; Anello; Mensola; Supporto; Ventosa; Braccio girevole; Altro
pt-PT: Design do suporte para toalhas: Barra; Clipe; Gancho; Escada; Magnético; Para pendurar na porta; Calha; Anel; Prateleira; Suporte; Ventosa; Braço giratório; Outro
da: Håndklædeholder: Stang; Clips; Krog; Stige; Magnetisk; Over døren; Skinne; Ring; Hylde; Stativ; Sugekop; Drejearm; Andet
hu: Törölközőtartó kialakítása: Rúd; Csipesz; Horog; Létra; Mágneses; Ajtóra akasztható; Sín; Gyűrű; Polc; Állvány; Tapadókorong; Forgókar; Egyéb
fr: Conception du porte-serviettes: Bar; Prince; Crochet; Échelle; Magnétique; À suspendre à la porte; Rail; Bague; Étagère; Support; Ventouse; Bras pivotant; Autre
hr-HR: Dizajn držača za ručnike: Ručka; Klip-kopča; Kuka; Ljestve; Magnet; Za vješanje na vrata; Prečka; Prsten; Polica; Stalak; Prianjaljka; Okretna ruka; Ostalo
en: Towel holder design: Bar; Clip; Hook; Ladder; Magnetic; Over-the-door; Rail; Ring; Shelf; Stand; Suction cup; Swivel arm; Other
sv: Handdukshållarens design: Stång; Klipp; Krok; Stege; Magnetisk; Över dörren; Räcke; Ring; hylla; Stativ; Sugkopp; Svängarm; Annat
es: Diseño de toallero: Barra; Clip; Gancho; Escalera; Magnético; Encima de la puerta; Riel; Anillo; Estante; Soporte; Ventosa; Brazo giratorio; Otros